# 上市公司内部控制相关报告

提问人：萍实 时间：2019-03-05 13:33:34
大家好，请教上市公司内部控制相关报告中的《内部控制审计报告》《内部控制鉴证报告》《内部控制专项报告》分别适用于什么情况？谢谢！

回答人：chenyiwei
内部控制审计报告：用于已经执行五部委《企业内部控制基本规范》及其配套指引的企业出具内部控制审计报告，可以单独接受委托，也可以与财务报表审计一并接受委托（整合审计）。
内部控制鉴证报告和专项报告都是适用于尚未执行五部委《企业内部控制基本规范》及其配套指引的企业。区别是内部控制专项报告是非单独接受委托，即属于年度财务报表审计的附带业务；内部控制鉴证报告则是单独接受委托的独立业务。